臺灣桃園地方法院民事判決　九十三年度訴字第三三二號
　　原　　　告　行政院農業委員會林務局
　　法定代理人　丙○○
　　訴訟代理人　朱立鈴律師
　　被　　　告　甲○○
　　訴訟代理人　劉灼熙律師
　　被　　　告　行政院國軍退除役官兵輔導
　　　　　　　　委員會桃園縣榮民服務處　　號
　　法定代理人　謝鎚鋒
　　訴訟代理人　乙○○
右當事人間請求拆屋還地事件，本院判決如左：
　　主　文
被告等應將坐落桃園縣復興鄉高義村大溪事業區第一六一林班地內如附圖Ａ部分所示
面積九十一平方公尺之地上建物拆除，將土地返還原告。
訴訟費用由被告等負擔。
本判決於原告以新台幣參拾貳萬伍仟陸佰伍拾捌元供擔保得假執行。但被告甲○○如
於假執行程序實施前，以新台幣玖拾柒萬陸仟玖佰柒拾陸元供擔保得免為假執行。
　　事　實　及　理　由
一、本件原告主張：坐落桃園縣復興鄉高義村大溪事業區第一六一林班之土地，係原
　　告所經營之國有林地。已故之羅家祥係住居於桃園縣之榮民，依退除役官兵死亡
　　無人繼承遺產管理辦法第四條規定，被告行政院國軍退除役官兵輔導委員會桃園
　　縣榮民服務處（下稱桃園榮民服務處）為已故羅家祥之遺產管理人。被告甲○○
　　與已故之羅家祥於民國八十一年十一月間，於系爭林地擅建鋼架鐵皮屋二層樓一
　　棟，占有林地面積九十一平方公尺。吳、羅二人無權占有系爭林地，自應拆除回
　　復原狀。惟羅家祥既已過世，爰以被告甲○○及羅家祥之遺產管理人即被告桃園
　　榮民服務處為被告，依民法第七百六十七條之規定提起本訴，聲明求為判決：(一)
　　被告等應將坐落桃園縣復興鄉高義村大溪事業區第一六一林班地內如附圖Ａ部分
　　所示面積九一平方公尺之地上建物拆除，將該土地返還原告。(二)原告願供擔保聲
　　請宣告假執行。
二、被告桃園榮民服務處並不爭執其為羅家祥之遺產管理人，被告甲○○則以：被告
　　羅家祥原非軍人身分，國軍由大陸撤退來台時，被強迫拉伕。來台後即與部隊脫
　　離，未辦理任何「退除役」手續，既非「退除役官兵」，並無「退除役官兵死亡
　　無人繼承遺產管理辦法」之適用，被告桃園榮民服務處非其遺產管理人，自不得
　　列為共同被告。且縱認被告桃園榮民服務處可為羅家祥之遺產管理人，依法亦應
　　先行向法院聲請對大陸地區以外之繼承人、債權人及受遺贈人依法為公示催告之
　　聲請後，方具有移交遺產之職權。本件被告桃園榮民服務處既尚未依法向該管法
　　院聲請對大陸地區以外之繼承人、債權人及受遺贈人，分別依法為公示催告，更
　　無期間屆滿之可言，即尚未發生辦理移交遺產等管理人職權之效果。是本件原告
　　遂行其請求其履行拆除還地之職責，顯屬無據。況建物之拆除為一種事實上之處
　　分行為，須有事實上之處分權者，始有拆除之權能。遺產管理人僅具有遺產管理
　　、清償、交付、移交等管理權行使之職責而已，並無取得遺產之所有權及處分權
　　權能，被告桃園榮民服務處，縱為遺產管理人，並未取得系爭房屋之所有權及事
　　實上之處分權，應無處分即拆除遺產之權能。且系爭土地總值，據原告自行申報
　　，亦不過新臺幣（下同）四千四百五十元（後又申報為三萬二千七百六十元），
　　而地上房屋現值則為一百八十四萬七千零五十六元，是原告堅持為此總值不過三
　　萬二千七百六十元之系爭土地，非要拆除總值數十、百倍以上而為一百八十四萬
　　七千零五十六元之系爭房屋不可，使被告甲○○棲身無地，亦損及國家社會之經
　　濟，顯有權利濫用之情形等語資為抗辯。被告桃園榮民服務處並聲明求為適法之
　　判決，被告甲○○聲明求為判決：(一)原告之訴及其假執行之聲請均駁回。(二)如受
　　不利之判決願供擔保免為假執行。
三、按「現役軍人或退除役官兵死亡而無繼承人，繼承人有無不明或繼承人因故不能
　　管理遺產者，由主管機關管理其遺產。」台灣地區與大陸地區人民關係條例第六
　　十八條定有明文。羅家祥為單身亡故榮民，依規定其遺產管理人為行政院國軍退
　　除役官兵輔導委員會（下稱退輔會）。又依退輔會九十三年三月五日輔壹字第０
　　九三０００二五四五號函說明，單身亡故榮民殯葬事務權責之解釋，以亡故榮民
　　之「設籍地」為管轄機構，即亡故榮民戶籍設於榮家、自費安養中心或榮院者，
　　以榮家、自費安養中心或榮院為辦理機構，戶籍非設於上開機構者，由榮民服務
　　處辦理。羅家祥係單身亡故榮民，民國八十三年十二月三十一日亡故於宜蘭員山
　　榮民醫院，死亡時戶籍設於桃園縣復興鄉高義村卡義蘭十號，有戶籍謄本及榮民
　　個人資料查詢單之記載可憑。故羅家祥之善後處理包含遺產管理，依上開說明應
　　由桃園縣榮民服務處為之，即本件桃園縣榮民服務處法律上當然為羅家祥之遺產
　　管理人，無庸聲請法院另行指定（此點亦為被告桃園榮民服務處所不爭執），合
　　先敘明。
四、茲兩造爭執者厥為被告桃園榮民服務處身為羅家祥之遺產管理人，究竟對系爭房
　　屋有無拆除之權能？得否為本件適格之被告？按第三人雖非權利或法律關係之主
　　體而就該訴訟之權利或法律關係有管理處分權者，當事人適格。即因權利或法律
　　關係之主體在法律上不得為訴訟之原告或被告，基於法律之規定或法律規定之精
　　神，該有管理處分權之第三人，成為適格之當事人。就該權利或法律關係，有代
　　他人為訴訟之權能。此種有管理處分權之人，例如在無人承認之繼承，其遺產管
　　理人有管理遺產之權，為保存遺產，得為必要之處置。在此限度內，遺產人有訴
　　訟實施權，就關於遺產之訴訟，有以自己名義為遺產起訴（為原告）或被訴（為
　　被告）之資格（姚瑞光著民事訴訟法論第九八至九九頁，王甲乙、楊建華、鄭健
　　才著民事訴訟法新論第五二頁，吳明軒著中國民事訴訟法上冊第一五六頁）。且
　　遺產管理人制度之設立，係在解決被繼承人死亡時，因無人承認繼承所引發之種
　　種困擾，及法律上可能衍生之各項紛爭。故允許遺產管理人就關於遺產之訴訟，
　　有為原告或被告之資格。以本件拆屋還地訴訟而言，設羅家祥尚未死亡，其本人
　　關於系爭房屋應有拆除權，即得以之為適格之被告。羅家祥死亡如有繼承人，其
　　繼承人即因繼承原因而取得系爭房屋遺產之事實上處分權（拆除權），亦得以之
　　為被告，法律上並無爭議，亦非無救濟之道。茲因羅家祥死亡，又無人承認是項
　　繼承，始有遺產管理人（被告桃園榮民服務處）之產生，而遺產管理人係屬第三
　　人，雖非權利或法律關係之主體，而就該訴訟之權利或法律關係有管理處分權者
　　，依上揭說明關於系爭房屋遺產之訴訟，自得以之為被告，為適格之當事人，以
　　解決是項法律上之紛爭，俾系爭遺產之歸屬處理方法能早日圓滿達成。如謂桃園
　　榮民服務處身為遺產管理人，無事實上之處分權（拆除權能），不得為適格之被
　　告，致是項遺產紛爭，因法律上無人可為適格之被告，長年懸而未決，豈法律上
　　遺產管理人制度之所由設也？且與第三人（遺產管理人）雖非權利或法律關係之
　　主體，而就該訴訟之權利或法律關係有管理處分權者，當事人適格之意旨不符。
　　被告甲○○抗辯桃園榮民服務處遺產管理人就系爭房屋僅有移交之權能，並未取
　　得事實上處分權，無拆除之權能，不得為本件適格之被告，於法並無根據。應認
　　本件桃園榮民服務處對系爭房屋遺產有事實上處分權，就本件拆屋還地之訴訟，
　　得為適格之被告。
五、至被告甲○○另抗辯依退除役官兵死亡無人繼承遺產管理辦法第六條第一項及第
　　七條第一項第二款分別規定：「遺產管理人對亡故退除役官兵之遺產，應向其住
　　所地之法院聲請對大陸地區以外之繼承人、債權人及受遺贈人分別依民法規定為
　　公示催告」「遺產之移交應於公示催告屆滿後移交」。本件被告桃園榮民服務處
　　尚未依法向該管法院（按指本院）聲請對大陸地區以外之繼承人、債權人及受遺
　　贈人分別依法為公示催告，更無期間屆滿可言，即尚未發生辦理移交遺產等管理
　　人職權之效果。本件原告遽行請求其履行拆除還地之職責，顯屬無據云云。按民
　　法第一千一百七十八條規定：「親屬會議依前條規定為報明後，法院應依公示催
　　告程序，定六個月以上之期限，公告繼承人，命其於期限內承認繼承。」「無親
　　屬會議或親屬會議未於前條所定期限內選定遺產管理人者，利害關係人或檢察官
　　，得聲請法院選任遺產管理人，並由法院依前項規定為公示催告」。民法第一千
　　一百七十九條規定：「遺產管理人之職務如左：一、．．．．．三、聲請法院依
　　公示催告，限定一年以上之期間，公告被繼承人之債權人及受遺贈人，命其於該
　　期間內報明債權，及為願受遺贈與否之聲明，被繼承人之債權人及受遺贈人為管
　　理人所已知者，應別通知之。四、清償債權或交付遺贈物。五、有繼承人承認繼
　　承或遺產歸屬國庫時為遺產之移交．．．．．．」。查上揭民法條文之所以規定
　　為繼承人之搜索，其目的無非為確定繼承人之有無，使繼承關係早日確定，並保
　　護可能出現之繼承人，俾遺產管理人得依民法第一千一百七十九條第一項第五款
　　之規定為遺產之遺交（戴炎輝、戴東雄合著中國繼承法第二二六頁、第二二三頁
　　參照）。而規定對於被繼承人之債權人及受遺贈人為公告或通知，其目的乃為遺
　　產之管理及清算，俾遺產管理人得依民法第一千一百七十九條第一項第四款之規
　　定，對因公告或通知而出現之債權人或受遺贈人，清償債權或交付遺贈物（史尚
　　寬著繼承法論第三四五頁參照）。惟本件被告桃園榮民服務處陳述被繼承人羅家
　　祥並無任何遺產（除系爭房屋外），有其提出之財產總歸戶（財產清單）資料可
　　憑。本件被繼承人既已無其他遺產，而唯一之系爭房屋遺產，復因本件訴訟應拆
　　除（其理由詳如下述），故縱使公示催告後有繼承人出現，該繼承人已無法繼承
　　任何遺產，故欲循公示催告以便為繼承人之搜索，以期確定繼承關係並保護可能
　　出現之繼承人之目的而言，已喪失實益。而對於被繼承人之債權人及受贈遺人之
　　公告或通知，其目的既係為遺產之管理清算，俾遺產管理人得對因公告或通知而
　　出現之債權人或受遺贈人，清償債權或交付遺贈物。本件羅家祥既無其他遺產，
　　已如前述，自無從由遺產清償債權或交付遺贈物。是以欲藉公示催告程序公告或
　　通知債權人或受遺贈人為遺產管理或清算，而為清償債權或交付遺贈物，亦不可
　　能，故本件有無行公示催告之實益，誠有研求之餘地（被告桃園榮民服務處亦認
　　為羅家祥並無任何遺產可供處理，行公示催告並無任何實益）。
　　至本件羅家祥雖尚有唯一之遺產即本件之系爭房屋（與被告甲○○共同取得），
　　但本件原告已依民法第七百六十七條物上請求權之規定訴請被告拆除，如原告之
　　請求為有理由，系爭房屋勢必拆除（本件原告之請求應予准許，理由詳如下述）
　　，該房屋遺產仍不可能留下供繼承人繼承（即使公示催告後有繼承人出面），或
　　變賣供清償債權或交付遺贈物之用（即使有債權人或受遺贈人出面主張權利），
　　是以本件羅家祥目前雖尚有系爭乙筆房屋遺產，仍難認有行公示催告之實益。尤
　　有進者，本件原告所行使者為物權之請求權，並非債權之請求權，其聲明為請求
　　拆屋還地，只要原告之請求為有理由，法院准將系爭房屋拆除返還土地，原告之
　　請求權即獲得滿足。原告之請求既非金錢債權之請求，本無庸與其他債權人共同
　　對羅家祥之遺產請求參與分配。良以參與分配依法須聲請執行之債權為金錢債權
　　，始有就執行所得金額分配受償可言，至物之交付、行為及不行為之強制執行，
　　並無金錢可供分配，且其執行債權之性質，具有獨占性，不生參與分配之問題（
　　楊與齡著強制執行法論第三二九頁，張登科著強制執行法第四八七頁參照）。本
　　件拆屋還地之請求權性質上兼具行為（拆除房屋）及物之交付（返還土地）兩種
　　請求權之行使，既非金錢債權，即不必參與分配，其他債權人亦不得聲明參與分
　　配。職是本件雖未行公示催告，對原告物上請求權之滿足並不生影響，亦不會妨
　　礙其他債權人或受遺贈人之合法權益（羅家祥本無其他遺產，縱行公示催告其他
　　債權人或受遺贈人出面後仍無法獲得任何權益，已如前述，自無妨礙其權益可言
　　。尤其羅家祥惟一之系爭房屋遺產，既係無權占有，亦乏正當之權源，已由原告
　　於本件訴請拆除，而本件之拆屋還地請求權性質上非金錢債權，其他債權人不得
　　參與分配，則其他債權人或受遺贈人縱行公示催告亦不得對系爭房屋遺產聲明參
　　與分配，即無因不行使公示催告，權利受損害之情形）。本件被告桃園榮民服務
　　處未行使公示催告，既對原告物上請求權之滿足不生影響，且無妨礙其他債權人
　　或受遺贈人權益之虞，從而，原告於被告桃園榮民服務處未就羅家祥之遺產管理
　　行公示催告之情形下，對適格之被告甲○○及桃園榮民服務處，提起本件拆屋還
　　地之訴訟，於法即無不合。準此，被告甲○○抗辯被告桃園榮民服務處尚未依法
　　聲請大陸地區以外之繼承人、債權人及受遺贈人分別依法為公示催告，更無期間
　　屆滿可言，即尚未發生辦理移交遺產等管理人職權之效果，原告不得遽行請求拆
　　屋還地云云，並不可取。
六、查原告主張被告甲○○與第三人羅家祥，未經原告同意，擅自占用原告所管理之
　　坐落桃園縣復興鄉高義村大溪事業區第一六一林班地之國有林地，蓋建鋼架鐵皮
　　屋二層樓一棟，占用系爭林地之座落及面積如附圖Ａ部分所示面積九十一平方公
　　尺等情（另占用桃園縣榮華段第四四九之二地號土地部分不在本件請求範圍），
　　業經本院法官於另案（八十八年桃簡字第一一０一號拆屋交地事件）會同大溪地
　　政事務所人員測量屬實，有該案之勘驗筆錄、複丈成果圖及新竹林區工作站別管
　　轄區域一覽表之記載可憑（見調閱之本院八十八年桃簡字第一一０一號拆屋還地
　　事件卷第八九至九三頁，本審卷第十三頁）。又建物之拆除為一種事實上之處分
　　行為，須有事實上之處分權者，始有拆除之權能，系爭房屋乃未為建物所有權第
　　一次登記之不動產，自應由原始建築者，原始取得所有權及事實上之處分權。且
　　若二人以上擁有事實上之處分權，均有拆除之權能，自應同列為被告。再者，原
　　告主張系爭建物係由被告甲○○與第三人羅家祥共同出資興建乙事，雖為被告甲
　　○○所否認，惟本院經調台灣桃園地方法院檢察署八十四年偵字第一一一五八、
　　一０七五六號甲○○違反森林法刑事案件全卷，該案中被告甲○○在偵查時坦承
　　伊出資一百八十萬元，羅家祥出資二十萬元共同蓋建鐵架房屋（見台灣桃園地方
　　法院檢察署八十四年度偵字第一一一五八號偵查卷第三頁反面），而系爭建物原
　　址為一破舊鐵皮工寮，至八十一年十一月底始由被告甲○○與第三人羅家祥共同
　　出資，拆除舊屋重建為二層樓之鋼架鐵屋等事實，業據證人即桃園縣復興鄉高義
　　村村長李義平、十一鄰鄰長吳淵孝、十二鄰鄰長宋隆信於檢察官偵查時，證人何
　　應祥在本院刑事庭審理時，證人李義平、何應祥、邱品石在台灣高等法院刑事庭
　　審理時證述明確（見上開偵查卷第三九、四十頁、本院八十五年度易字第八四六
　　號刑事卷第三十七頁、台灣高等法院八十六年上更（一）字第一０五三號刑事卷
　　第四十五、四十六頁）。足見系爭建物確係被告甲○○與第三人羅家祥共同出資
　　興建，應由其等原始取得系爭建物之所有權，其等占有系爭土地興建房屋既無正
　　當權源，為無權占有，茲羅家祥死亡，無人承認繼承，被告桃園榮民服務處依法
　　為其遺產管理人，依上開說明，原告自得請求被告甲○○、桃園榮民服務處共同
　　拆除系爭房屋，並交還占有之土地。
七、被告甲○○又抗辯：「權利之行使，不得以損害他人為主要目的」「倘其權利之
　　行使，自己所得之利益極少，而他人及國家社會所受之損失甚大者，非不得視為
　　以損害他人為主要目的」。民法第一百四十八條定有明文，亦有最高法院七十一
　　年台上字第七三七號判例可為依據。本件系爭土地總值，據原告自行申報亦不過
　　四千四百五十元（後又申報為三萬二千七百六十元），而地上房屋現值則為一百
　　八十四萬七千零五十六元，是原告堅持為此總值不過三萬二千七百六十元之土地
　　，非要拆除價值數十、百倍之一百八十四萬七千零五十六元之系爭房屋，使被告
　　甲○○棲身無地，亦損及國家社會之經濟，顯有上述法條所規定權利濫用之不當
　　情形，不應准許云云。惟查民法第一百四十八條規定：「權利之行使，不得違反
　　公共利益，或以損害他人為主要目的」，最高法院七十一年台上字第七三七號判
　　例稱：「查權利之行使，是否以損害他人為主要目的，應就權利人因權利行使所
　　能取得之利益，與他人及國家社會，因其權利行使所受之損失，比較衡量以定之
　　。倘其權利之行使，自己所得利益極少而他人及國家社會所受之損失甚大者，非
　　不得視為以損害他人為主要目的，此乃權利社會化之基本內涵所必然之解釋」。
　　學說亦認為權利之行使，不論其權利屬於何種，皆應以不妨害社會秩序及公共利
　　益為其正當之界限；凡權利人皆應依誠實及信用之方法，在不違反公序良俗或社
　　會觀念之範圍內，始得行使之；其結果當適用法律時，應依客觀標準，觀察一切
　　具體情事，尤其綜合「權利人因權利行使所能取得之利益與其權利之行使對他人
　　及整個社會國家可能予以之損失」，加以比較衡量，如可認為：外觀上徒具權利
　　行使之形式，而實質上違背法律之根本精神，亦即與權利之社會作用及其目的相
　　背馳者，應解為係權利之濫用（參見洪遜欣著中國民法總則修訂版第六五五頁）
　　。多年來部分國人或對於山坡地保育、水土保持、環境保護之觀念不足，或囿於
　　私利、昧於公益，動輒未經許可，於事前未妥善做好山坡地水土保持規劃，或生
　　態環境影響評估之情況下，即貿然擅自砍代山林，將山坡地坡度剷平整地後於其
　　上種植農作物或興建各種地上物，此種罔顧土地倫理、濫墾濫建之作風，相因成
　　習，大量森林資源因之耗竭，對於山林地做為提供水文涵養、地力調節、淨化大
　　氣、穩定地體、公共安全、動物棲所、河川水庫的根本保障及寶島台灣大地生態
　　保育維護之功能造成很大的損害（參見陳玉峰著土地倫理與九二一大地震一書第
　　八十八頁，前衛出版社）。致每逢颱風來襲，或連日大雨滂沱時，山坡地因樹材
　　經大量砍伐整地後，原有涵養水源之能力已不足。風雨所過之處，情節輕者，是
　　部分山坡地或林區道路滑落崩塌，橋樑斷裂，交通受阻，人畜傷亡。情節嚴重者
　　，甚至導致河川潰隄，洪水氾濫，大批土石流挾泥沙以俱下，摧殘肆虐，橫行無
　　阻，使整個村莊、部落遭到掩埋，殃及無數老百姓之生命財產，形成大地之浩劫
　　，且為山村居民之集體夢魘。類此慘痛之教訓不斷發生，殷鑑不遠，能不戒慎恐
　　懼？此種對山川土地完整之戕害破壞，對社會共同自然資源無情掠奪之風氣，誠
　　不值得鼓勵，而有依法扼止之必要。故本件原告本其山林地主管機關之立場，出
　　面訴請被告將其在系爭無權占用濫墾濫建之地上物房屋拆除，將土地返還原告，
　　俾原告得將土地收回，終結違法濫建之狀態，回復原有山林地之自然風貌，予大
　　地休養生息之機會，避免日後類似悲劇一再發生。原告此項請求權之行使，並非
　　單純有關私人權利之主張，尚涉及國家整體資源之利用管理、公共安全秩序之維
　　護及公共利益之保障。故審酌本件原告權利之行使是否有濫用之情形時，不應單
　　從系爭土地與房屋表面上之市場價值或金錢數目字來作比較，尚應深入觀察縝密
　　分析研究後再為公共利益與私人利益之權衡。本件如不准原告拆屋還地，被告所
　　得僅為系爭房屋之價值；整個社會卻會因縱容濫墾、濫建而付出以上所述之慘痛
　　代價。反之，如許原告收回，不但無上開判例所謂「自己所得之利益甚少，而他
　　人及國家社會所受之損失甚大，非不得視為以損害他人為主要目的」之情形，或
　　學說所述：「妨害社會秩序及公共利益」「外觀上徒具權利行使之形式，而實質
　　上違背法律之根本精神，亦即與權利之社會作用及其目的相背馳者，應解為係權
　　利之濫用」之情形，反而是整個國家社會之山林資產不再濫墾、濫建而能妥善規
　　劃管理利用，全體國人將充分享受此項無比豐沛之自然資源及種種不能以金錢數
　　字計算之其他無形利益（如住在山區之民眾，從此可以不再提心弔膽：雨季來臨
　　時，道路房屋是否會滑落坍塌？橋樑是否會沖毀斷裂？整個山區部落，是否會交
　　通受阻，而與世隔絕，音信杳無，甚至斷糧斷炊？土石流之恐懼惡夢是否會再重
　　演？而山林地不被破壞、污染後，保留之淨土得從事有規劃之休閒、渡假、深度
　　旅遊、登山、生態觀察、田野調查紀錄、學術研究等用途）；而被告所失者，僅
　　為其私人無權占有依法本應拆除之地上物房屋。故本院衡情認原告權利之行使，
　　不但無違反公共利益，或以損害他人為主要目的之情形，反而是公共安全秩序維
　　護及公共利益保障之具體示範。被告甲○○抗辯本件原告請求權之行使，有權利
　　濫用之情形並無可採。
八、綜上所述，本件原告依無權占有之法律關係，請求被告等應將坐落桃園縣復興鄉
　　高義村大溪事業區第一六一林班地，如附圖Ａ部分所示面積九十一平方公尺之地
　　上建物拆除，將土地返還原告，洵屬正當，應予准許。另原告陳明願供擔保聲請
　　宣告假執行，被告甲○○陳明願供擔保免為假執行，於法均無不合，爰分別酌定
　　相當之擔保金額予以宣告。
九、據上論結，本件原告之訴為有理由，依民事訴訟法第七十八條、第八十五條第一
　　項前段、第三百九十條第二項、第三百九十二條判決如主文。
中　　　華　　　民　　　國　　九十三　　年　　　八　　　月　　 十一　　 日
　　　　　　　　　　　　　　　　 臺灣桃園地方法院民事第一庭
~B法　　　官　 袁再興
右判決正本係照原本作成。
如不服本判決，應於送達後二十日內，向本院提出上訴狀。（須按他造當事人之人數
附繕本）
中　　　華　　　民　　　國　　九十三　　年　　　八　　　月　　 十一　　 日
~B書　記　官　 梁麗雲
